臺灣高等法院刑事判決
111年度上易字第759號
上  訴  人  
即  被  告  楊登耀


選任辯護人  黃俊六律師(法扶律師)
上列上訴人即被告因竊盜案件，不服臺灣新北地方法院110年度
易字第30號，中華民國111年3月24日第一審判決（起訴案號：臺
灣新北地方檢察署109年度偵字第8035號），提起上訴，本院判
決如下：
    主  文
上訴駁回。
    事實及理由
一、本件經本院審理後，認原審以本件事證明確，被告係犯刑法
    第321條第1項第1款之侵入住宅罪，並說明被告前已有竊盜
    經法院判刑之紀錄，於5年內再犯本件竊盜案件，應依累犯
    加重其刑及被告經鑑定有輕度智能不足，於本案犯行之際，
    有依其辨識而行為之能力顯著減低之情形，依刑法第19條第
    2項規定減輕其刑，而量處被告有期徒刑4月，並諭知易科罰
    金之折算標準，認事用法均無違誤，量刑亦妥適，爰引用第
    一審判決事實、證據及理由之記載(詳如附件)。
二、被告上訴意旨略以:被告雖有進入告訴人住處拿取原審判決
    書記載之鑽戒及手環，然其並無竊盜犯意，伊拿取後放在警
    衛室，目的僅係為告訴人保管，待隔日再返還云云。惟查:
　㈠案發當日告訴人係因酒醉返回住處，大廳警衛請被告協助告
    訴人上樓，嗣告訴人復外出，惟大門未上鎖，被告乃自行開
    門進入告訴人住處，並拿取鑽戒及手環乙節，業據被告供承
    在卷，核與告訴人指述相符。然告訴人既未同意被告再行進
    入其住處，亦未曾請求被告協助保管上開物品，此為被告所
    坦認，被告自不得未經告訴人同意，再次進入告訴人住處，
    拿取告訴人所有之任何財物。
　㈡被告雖辯稱:係為代告訴人保管物品云云，然觀諸卷附告訴人
    住處之照片，有相當數量之物品置於告訴人客廳之地板、桌
    面及沙發上，惟被告僅挑選體積較小，價物較高之物品攜離
    ，倘如被告所述，其係意欲協助告訴人保管物品，其或可將
    大門上鎖，否則即需將全部物品搬離上址方可盡其保管之責
    ，然被告僅挑選價值高且易於攜帶之物品離開，此益徵其係
    基於竊盜之犯意而為之。
　㈢再者，本件經告訴人報案後警員前往該住處調查，並在現場
    發現遺留腳印，再詢問告訴人及總幹事相關線索，總幹事告
    知當晚是由被告扶告訴人回家，警員再詢問被告此事情形，
    被告才主動將裝有扣押物之檳榔袋交予警方查扣，此業據告
    訴人及承辦本案員警新北市政府警察局三重分局警員郭哲凱
    於原審審理時證述明確。從而，本案失竊之扣押物已置於被
    告實力支配之下，縱將之放置在辦公室抽屜內，尚未拿回家
    藏匿，無論扣押物係由被告是否主動交付警方扣押，或由警
    方主動搜索查扣，應屬既遂。是被告及辯護人所辯：被告自
    認是保全人員應盡到保全責任，見告訴人客廳凌亂，擔心其
    物品遺失，先撿起來拿到辦公室抽屜內代為保管，扣押物是
    被告主動拿出來，可以證明被告並未將扣押物據為己有，故
    被告無竊盜犯意云云，顯為事後卸責之詞，不足採信。
　㈣至辯護人於本院準備程序時聲請再次傳喚告訴人及承辦員警
    到案證明查獲經過，惟告訴人及承辦員警於原審審理時，已
    就查獲經過為完整之證述，本院認無再行傳喚之必要，亦併
    此敘明之。
三、綜上所述，被告上訴意旨否認其有竊盜之意圖為無理由，業
    經本院詳述如上，被告上訴無理由，應予駁回。
據上論斷，應依刑事訴訟法第368條、第373條，判決如主文。
本案經檢察官蔡逸品提起公訴，檢察官李叔芬到庭執行職務。
中　　華　　民　　國　　111 　年　　8 　　月　　25　　日
                  刑事第四庭    審判長法　官  陳筱珮
                                      法　官  羅郁婷
                                      法　官  柯姿佐
以上正本證明與原本無異。
不得上訴。
                                      書記官  蔡硃燕
中　　華　　民　　國　　111 　年　　8 　　月　　29　　日
附錄：本案論罪科刑法條全文　　
中華民國刑法第321條
犯前條第一項、第二項之罪而有下列情形之一者，處六月以上五
年以下有期徒刑，得併科五十萬元以下罰金：
一、侵入住宅或有人居住之建築物、船艦或隱匿其內而犯之。
二、毀越門窗、牆垣或其他安全設備而犯之。
三、攜帶兇器而犯之。
四、結夥三人以上而犯之。
五、乘火災、水災或其他災害之際而犯之。
六、在車站、港埠、航空站或其他供水、陸、空公眾運輸之舟、
　  車、航空機內而犯之。
前項之未遂犯罰之。